臺灣彰化地方法院刑事判決　　　　　　　95年度訴字第1286號
公　訴　人　臺灣彰化地方法院檢察署檢察官
被　　　告　甲○○
　　　　　　　　　（現另案於臺灣彰化監獄彰化分監執行中）
上列被告因違反毒品危害防制條例案件，經檢察官提起公訴（九
十五年度毒偵字第一二七九號），本院認有刑事訴訟法第二百七
十三條之一第一項之情形，而改依簡式審判程序判決如下：
    主  文
甲○○連續施用第一級毒品，累犯，處有期徒刑拾月。又連續施
用第二級毒品，累犯，處有期徒刑捌月；扣案玻璃吸食器壹組沒
收。應執行有期徒刑壹年肆月，扣案玻璃吸食器壹組沒收。
    犯  罪  事  實
一、甲○○前於民國八十七年十月間因施用毒品案件，經本院以
    八十七年度毒聲字第一六三六號裁定送勒戒處所觀察、勒戒
    後，認有繼續施用毒品之傾向，再經本院以八十七年度毒聲
    字第一九一○號裁定令入戒治處所施以強制戒治，嗣因戒治
    成績合格，再由本院以八十八年度毒聲字第一五六四號裁定
    停止戒治所餘期間付保護管束，再因施用毒品，經本院以八
    十八年度毒聲字第四一三八號裁定撤銷停止戒治，令入戒治
    處所施以強制戒治，而於八十九年八月三日執行完畢而釋放
    ，並由臺灣彰化地方法院檢察署檢察官於八十九年八月二十
    七日，以八十九年度戒毒偵字第九六○號、第九六一號、第
    九六二號、第九六三號為不起訴處分；再於九十年四月間因
    施用毒品案件，經本院以九十年度毒聲字第一七三五號裁定
    強制戒治，嗣經戒治成績合格，而以本院九十一年度毒聲字
    第四三七號裁定停止戒治所餘期間付保護管束，而於九十一
    年三月一日釋放，保護管束期間至九十一年七月二十六日屆
    滿，未經撤銷視為執行戒治期滿，該案並經臺灣彰化地方法
    院檢察署檢察官起訴，由本院判處有期徒刑五月確定；復前
    於九十年四月間因違反槍砲彈藥刀械管制條例案件，及於同
    年九月間違反毒品危害防制條例案件，經本院分別判處有期
    徒刑一年三月、及六月確定，後經定其應執行刑為有期徒刑
    一年七月，嗣於九十三年三月四日因縮短刑期執行完畢。詎
    仍不知悔改，復基於施用第一級毒品之概括犯意，自九十五
    年一月間某日起，至同年三月二十一日凌晨一時許止，連續
    在其位於彰化縣員林鎮○○里○○路○段東北巷172號之住處
    內，或在彰化縣員林鎮、福興鄉地址不詳之友人住處，或在
    彰化縣境內汽車旅館等處所，以將海洛因摻入香煙中，再點
    燃吸其煙霧之方式，約每天一次，施用海洛因多次。另基於
    施用第二級毒品甲基安非他命之概括犯意，自九十五年一月
    間某日起，至九十五年三月二十日某時止，連續在同上地點
    ，以將甲基安非他命置於玻璃吸管內燒烤，再吸其煙霧之方
    式，約每天一次，施用甲基安非他命多次。嗣於同年三月二
    十一日凌晨一時許，為警循線查獲，並扣得玻璃吸食器一組
    （另扣得其所有之第一級毒品海洛因七包合計毛重四十六‧
    四公克，及第二級毒品甲基安非他命二包合計毛重二‧一五
    公克，因甲○○另有販賣毒品罪嫌，現由本院另案審理中）
    ，而悉上情。
二、案經彰化縣警察局報請臺灣彰化地方法院檢察署檢察官偵查
    起訴。
    理  由
一、本件被告甲○○所犯係死刑、無期徒刑、最輕本刑為三年以
    上有期徒刑或高等法院管轄第一審案件以外之罪，並於本院
    行準備程序時就被訴事實為有罪之陳述，本院合議庭依前揭
    規定，經評議結果，裁定改由受命法官獨任行簡式審判程序
    ，先予敘明。
二、上揭事實，業據被告迭於警、偵訊及本院行準備程序、審理
    程序時均坦承不諱，且其於九十五年三月二十一日為警查獲
    時所採取之尿液，經送鑑驗結果，確呈甲基安非他命與嗎啡
    陽性反應，此有彰化縣警察局刑警大隊偵三隊委託檢驗尿液
    代號與真實姓名對照單，及詮昕科技股份有限公司九十五年
    四月一日濫用藥物尿液檢驗報告各一紙附卷可稽；此外，復
    有扣案之玻璃吸食器一組可資佐證，足認被告之自白應與事
    實相符。再查，被告曾於八十七年十月間因施用毒品案件，
    經本院以八十七年度毒聲字第一六三六號裁定送勒戒處所觀
    察、勒戒後，認有繼續施用毒品之傾向，再經本院以八十七
    年度毒聲字第一九一○號裁定令入戒治處所施以強制戒治，
    嗣因戒治成績合格，再由本院以八十八年度毒聲字第一五六
    四號裁定停止戒治所餘期間付保護管束，再因施用毒品，經
    本院以八十八年度毒聲字第四一三八號裁定撤銷停止戒治，
    令入戒治處所施以強制戒治，而於八十九年八月三日執行完
    畢而釋放，並由臺灣彰化地方法院檢察署檢察官於八十九年
    八月二十七日，以八十九年度戒毒偵字第九六○號、第九六
    一號、第九六二號、第九六三號為不起訴處分；再於九十年
    四月間因施用毒品案件，經本院以九十年度毒聲字第一七三
    五號裁定強制戒治，嗣經戒治成績合格，而以本院九十一年
    度毒聲字第四三七號裁定停止戒治所餘期間付保護管束，而
    於九十一年三月一日釋放，保護管束期間至九十一年七月二
    十六日屆滿，未經撤銷視為執行戒治期滿，有臺灣彰化地方
    法院檢察署刑案資料查註紀錄表及臺灣高等法院被告前案紀
    表各一份附卷可稽。故被告於強制戒治完畢後五年內再犯毒
    品危害防制條例第十條第一、二項之罪，應依法論科。本件
    犯罪事證明確，被告前開犯行洵堪認定。
三、刑法業於九十四年二月二日修正公布，並於九十五年七月一
    日施行，被告行為後法律既有變更，是關於本案應適用之新
    舊法，茲比較如下：
      1.刑法第二條第一項規定，係規範行為後法律變更所生新
        舊法律比較適用之準據法，於九十五年七月一日刑法施
        行後，應適用刑法第二條第一項之規定，為「從舊從輕
        」之比較（最高法院九十五年五月二十三日第八次刑事
        庭會議決議第一點第一項參照）。
      2.修正前刑法第五十六條關於連續犯之規定，業已修正刪
        除，應依刑法第二條第一項規定，適用最有利於行為人
        之法律（最高法院九十五年五月二十三日第八次刑事庭
        會議決議第五點第四項第一款參照）。經比較新、舊法
        結果，應以被告行為時之法律即修正前第五十六條規定
        論以連續犯，最有利於被告（臺灣高等法院九十五年五
        月四、五日座談會第九號決議參照）。
      3.刑法第四十七條關於累犯之規定，由「受有期徒刑之執
        行完畢，或受無期徒刑或有期徒刑一部之執行而赦免後
        ，五年以內再犯有期徒刑以上之罪者，為累犯，加重本
        刑至二分之一。」修正為「受徒刑之執行完畢，或一部
        之執行而赦免後，五年以內故意再犯有期徒刑以上之罪
        者，為累犯，加重本刑至二分之一。第九十八條第二項
        關於因強制工作而免其刑之執行者，於受強制工作處分
        之執行完畢或一部之執行而免除後，五年以內故意再犯
        有期徒刑以上之罪者，以累犯論。」本件被告所犯毒品
        危害防制條例第十條第一項之施用第一級毒品罪、同條
        第二項之施用第二級毒品罪，均係故意再犯有期徒刑以
        上之罪，經比較新、舊法結果，並無有利或不利之情形
        。
      4.修正前刑法第五十一條第五款關於定應執行刑之規定，
        由「宣告多數有期徒刑者，於各刑中之最長期以上，各
        刑合併之刑期以下，定其刑期。但不得逾二十年。」修
        正為「宣告多數有期徒刑者，於各刑中之最長期以上，
        各刑合併之刑期以下，定其刑期。但不得三十年。」應
        依刑法第二條第一項規定，適用最有利於行為人之法律
        （最高法院九十五年五月二十三日第八次刑事庭會議決
        議第五點第一項參照）。經比較新、舊法結果，應以被
        告行為時之法律即修正前第五十一條第五款規定合併定
        應執行刑，最有利於被告。
      5.比較時應就罪刑有關之共犯、未遂犯、想像競合犯、牽
        連犯、連續犯、結合犯，以及累犯加重、自首減輕暨其
        他法定加減原因（如身分加減）與加減例等一切情形，
        綜其全部罪刑之結果而為比較（最高法院九十五年五月
        二十三日第八次刑事庭會議決議第一點第四項參照）。
        經綜合比較新、舊法之結果，被告行為後之新法並未有
        利於被告，依刑法第二條第一項前段規定，本案自應適
        用被告行為時之法律即修正前刑法第五十六條、第四十
        七條、第五十一條第五款之規定。
四、核被告所為，係犯毒品危害防制條例第十條第一項之施用第
    一級毒品罪及同條第二項之施用第二級毒品罪。被告為施用
    毒品而持有第一、二級毒品，其持有之低度行為均應為施用
    之高度行為所吸收，均不另論罪。又被告先後多次施用第一
    級毒品、第二級毒品之犯行，各時間緊接，所犯分別係構成
    要件相同之罪，顯各係基於概括犯意反覆為之，為連續犯，
    應依修正前刑法第五十六條規定，各以一罪論，並均加重其
    刑。再被告所犯上開二罪，犯意各別，行為互殊，且犯罪構
    成要件亦不同，應予分論併罰。末查被告前於九十年四月間
    因違反槍砲彈藥刀械管制條例案件，及於同年九月間違反毒
    品危害防制條例案件，經本院分別判處有期徒刑一年三月、
    及六月確定，後經定其應執行刑為有期徒刑一年七月，嗣於
    九十三年三月四日因縮短刑期執行完畢等情，有臺灣彰化地
    方法院檢察署刑案資料查註紀錄表及臺灣高等法院被告前案
    紀錄表各一份附卷可稽，被告於受有期徒刑之執行完畢後，
    五年內再犯有期徒刑以上之罪，為累犯，前揭二罪均應依修
    正前刑法第四十七條規定，遞加重其刑。爰審酌被告前曾有
    施用毒品前科，猶不知悔改再犯本件施用毒品罪，惟其對他
    人權益之侵害仍屬有限，於警、偵訊中及本院行準備程序與
    審理時均已坦承犯行，暨其施用毒品之期間及其智識程度、
    生活狀況等一切情狀，分別量處如主文所示之刑，並依修正
    前刑法第五十一條規定定其應執行刑。扣案之玻璃吸食器一
    組，為被告所有供施用本件甲基安非他命所用之物，為被告
    供承在卷，應依刑法第三十八條第一項第二款宣告沒收。至
    扣案之第一級毒品海洛因七包（毛重四十六‧四公克）、第
    二級毒品甲基安非他命二包（毛重二‧一五公克），應非被
    供施用之物，復為另案審理販賣毒品所需，無庸併予宣告沒
    收銷毀，附此敘明。
據上論斷，應依刑事訴訟法第二百七十三條之一第一項、第二百
九十九條第一項前段，毒品危害防制條例第十條第一項、第二項
，刑法第二條第一項前段、刑法第十一條前段、修正刪除前刑法
第五十六條、修正前刑法第四十七條、第五十一條第五款、第三
十八條第一項第二款，判決如主文。
本案經檢察官吳宗達到庭執行職務。
中　　華　　民　　國　　96　　年　　3 　　月　　 7　　日
                  刑事第五庭         法   官     吳俊螢
以上正本證明與原本無異。
如不服本判決，應於判決送達後10日內，向本院提出上訴狀（ 須
附繕本 ）。
中　　華　　民　　國　　96　　年　　3　 　月　 　7　　日
                                      書記官     林怡吟
附錄論罪科刑法條：
毒品危害防制條例第十條：
施用第一級毒品者，處六月以上五年以下有期徒刑。
施用第二級毒品者，處三年以下有期徒刑。
